【裁判字號】    89,訴,429
【裁判日期】    890419
【裁判案由】    清償借款
【裁判全文】
臺灣臺南地方法院民事判決  八十九年度訴字第四二九號
    原      告  第一商業銀行股份有限公司佳里分行
    法定代理人  甲○○
    訴訟代理人  丁○○
    被      告  麒翔冷凍機械有限公司
                        設台南.
    法定代理人  丙○○  住同右.
                        身分證.
    兼  右二人
    訴訟代理人  乙○○  住嘉義.
                        身分證.
右當事人間請求給付借款事件，本院判決如左：
    主      文
被告應連帶給付原告新台幣陸拾捌萬元，及各如附表所示之利息及違約金。
訴訟費用由被告連帶負擔。
本判決得假執行。
    事    實
甲、原告方面：
一、聲明：求為如主文所示。
二、陳述略稱：被告麒翔冷凍機械有限公司（法定代理人丙○○）以其餘被告為連帶
    保證人，分別於民國（下同）八十八年四月二十八日及八十八年七月七日各向原
    告借用新台幣（下同）四十一萬元及四十四萬元，約定利息均按年息百分之九點
    三四計付計算，遲延清償時，除仍按上開利率計付利息外，逾期清償在六個月以
    內者，另按上開利率之一成，逾期超過六個月以上者，按上開利率之二成計付違
    約金，清償期分別為八十八年九月一日及八十八年一月七日。詎被告第一筆四十
    一萬元之借款到期未清償，而第二筆借款四十四萬元，於八十八年十一月四日清
    償本金十七萬元，繳息至八十八年十一月四日後，剩餘本金二十七萬元尚未清償
    ，屢向被告催討無效，為此提起本件訴訟。
三、證據：提出１保證書影本一份、２約定書影本三份、３借據影本二份等為證。
乙、被告方面：對原告請求之借款請求權為認諾。
    理    由
一、本件原告主張之事實，已據其提出１保證書影本一份、２約定書影本三份、３借
    據影本二份等為證，核屬相符，自堪信為真實。而原告起訴主張之借款返還請求
    權，亦經被告認諾，記明筆錄。
二、按「當事人於言詞辯論時為訴訟標的之捨棄或認諾者，應本於其捨棄或認諾為該
    當事人敗訴之判決。」民事訴訟法第三百八十四條定有明文。本件被告在言詞辯
    論時，既已對原告主張之借款返還請求權為認諾，揆諸前揭規定，自應為被告敗
    訴之判決，從而原告之請求為有理由，自應准許。
三、復按「左列各款之判決，法院應依職權宣告假執行：一  本於被告認諾所為之判
    決。」民事訴訟法第三百八十九條第一項第一款定有明文。茲被告對原告之請求
    既已為認諾，則原告請求如主文第一項所示之給付，雖未陳明為假執行之宣告，
    本院亦應依職權宣告假執行，爰併予為主文第三項假執行之宣告。
四、據上論斷：本件原告之訴為有理由，依民事訴訟法第三百八十四條、第八十五條
    第二項、第三百八十九條第一項第一款，判決如主文。
中      華      民      國    八十九    年      四      月    十九    日
                                  臺灣臺南地方法院民事第二庭
                                          法      官  王  國  忠
右為正本係照原本作成。
如對本判決上訴，須於判決送達後廿日內向本院提出上訴狀。
中      華      民      國    八十九    年      四      月    十九    日
                                          法院書記官  翁  心  欣
附表：（新台幣）
┌──┬─────┬─────┬──────┬────┬────────┐
│編號│  原貸金額│  借款餘額│  利息起算日│年利率  │    違  約  金  │
├──┼─────┼─────┼──────┼────┼────────┤
│一  │四十一萬元│四十一萬元│八十八年九月│百分之九│自八十九年九月二│
│    │          │          │二日起至清償│．三四  │日起至清償日止，│
│    │          │          │日止        │        │在六個以內按上開│
│    │          │          │            │        │利率百分之十，超│
│    │          │          │            │        │過六個月按上開利│
│    │          │          │            │        │率百分之二十加付│
│    │          │          │            │        │違約金。        │
├──┼─────┼─────┼──────┼────┼────────┤
│二  │四十四萬元│二十七萬元│八十八年十一│百分之九│自八十九年十一月│
│    │          │          │月五日起至清│．三四  │八日起至清償日止│
│    │          │          │償日止      │        │在六個以內按上開│
│    │          │          │            │        │利率百分之十，超│
│    │          │          │            │        │過六個月按上開利│
│    │          │          │            │        │率百分之二十加付│
│    │          │          │            │        │違約金。        │
└──┴─────┴─────┴──────┴────┴────────┘


司法院資訊處製作；財團法人民間司法改革基金會備份。
